【裁判字號】    95,易,423
【裁判日期】    950626
【裁判案由】    詐欺
【裁判全文】
臺灣彰化地方法院刑事判決               95年度易字第423號
公  訴  人  臺灣彰化地方法院檢察署檢察官
被      告  丁○○
                      樓之1
選任辯護人  張崇哲律師
            江彗鈴律師
            林志銘律師
上列被告因詐欺案件，經檢察官提起公訴（95年度偵緝字第114
、115號），本院裁定改依簡式審判程序審理判決如下：
    主  文
丁○○幫助連續意圖為自己不法之所有，以詐術使人將本人之物
交付，處有期徒刑陸月，如易科罰金，以佰元折算壹日。
    犯罪事實及理由
一、犯罪事實：
(一)、丁○○於民國94年6、7月間，經由不詳管道得知可提供自己
    所持有之金融帳戶資料予詐騙集團以獲取一定之代價，先是
    藉口其信用不佳，不能自行開立帳戶為由，使不知情之友人
    楊金進信以為真，而分別於94年6月23日及94年7月7日，由
    丁○○陪同楊金進前往彰化縣溪湖鎮○○路250號之華南商
    業銀行股份有限公司（以下簡稱華南銀行）溪湖分行、彰化
    縣埔鹽鄉○○路○段8號之臺中商業銀行股份有限公司（以下
    簡稱臺中商銀）埔鹽分行，分別申設帳戶（華南銀行溪湖分
    行帳戶帳號：00000000000號；臺中商銀埔鹽分行帳戶帳號
    ：000000000000號），不知情之楊金進旋將該2個帳戶之存
    摺、提款卡及密碼等物交由丁○○使用，丁○○於取得該2
    個帳戶資料後，遂於不詳之時間，在台中市○○路與民權路
    口，以每本新台幣（下同）3,000元（合計6,000元）之代價
    交付給姓名年籍不詳之年約3、40歲之成年人上開楊金進2個
    帳戶，而容任該成年人所屬詐騙集團成員使用上開2個帳戶
    作為行騙時供被害人匯款之用，併以此方式幫助詐騙集團連
    續為詐欺取財之犯行，即由詐騙集團成員基於意圖為自己不
    法所有之概括犯意，嗣1.先於94年7月8日15時28分，民眾己○○接獲詐騙集團某不詳姓名、年籍之成年男子自稱「漢民
    科技公司陳律師」以電話詐騙稱：抽中該公司所舉辦之抽獎
    活動，抽中三獎共66萬元，如欲領取獎金須先付保證金6,60
    0元云云，致使己○○陷於錯誤，因而匯款130,000元至楊金
    進上開臺中商銀埔鹽分行帳戶內。2.於94年7月13日15時許
    ，民眾乙○○接獲詐騙集團某成年成員佯稱「中國信託信用
    卡消費逾期尚未繳納」、「持用之信用卡遭人冒用，須更正
    條碼」云云，致使乙○○陷於錯誤，因而匯款59,998元至楊
    金進上開華南銀行溪湖分行帳戶內。3.於94年7月15日13時
    許，民眾戊○○接獲詐騙集團某成年成員佯稱「中國信託信
    用卡有餘額未繳」、「持用之信用卡遭人冒用，須更正二維
    條碼」云云，致使戊○○陷於錯誤，因而匯款29,999元至楊
    金進上開華南銀行溪湖分行帳戶內。4.於94年7月19日16時
    10分許，民眾甲○○接獲詐騙集團某成年男子自稱「漢民科
    技公司陳律師」以電話詐騙稱：抽中該公司所舉辦之抽獎活
    動，抽中三獎共66萬元，如欲領取獎金須先付保證金6,600
    元云云，致使甲○○陷於錯誤，因而陸續匯款131,300元至
    楊金進上開臺中商銀埔鹽分行帳戶內。5.於94年7月21日9時
    許，民眾丙○○接獲詐騙集團某成年男子自稱「漢民科技公
    司陳律師」以電話詐騙稱：抽中該公司所舉辦之抽獎活動，
    抽中三獎共66萬元，如欲領取獎金須先付保證金6,600元云
    云，又詐騙集團另一某成年成員自稱「林主任女子」邀丙○○加入該公司為會員，丙○○因而陷於錯誤，陸續匯款6,60
    0、12,000、20,000、40,000元，合計匯款78,600元至楊金
    進上開臺中商銀埔鹽分行帳戶內。6.於94年7月27日9時40分
    許，民眾庚○○接獲詐騙集團某成年成員佯稱：庚○○之子
    欠地下錢莊錢，要庚○○匯款云云，使庚○○因而陷於錯誤
    ，匯款150000元至楊金進上開臺中商銀埔鹽分行帳戶內。上
    開匯款金額並旋即先後遭該詐欺犯罪集團提領一空。嗣經己○○等人於知悉受騙後報警循線查獲，始知上情。
(二)、案經彰化縣警察局溪湖分局報請臺灣彰化地方法院檢察署檢
    察官偵查起訴。
二、理由：
(一)、據以論罪之證據名稱：
１、證人即被害人戊○○、乙○○、丙○○、庚○○、己○○、
    甲○○於警詢之指訴及渠等所提供之匯款申請書、匯款單。
２、證人楊金進、張寶猜（起訴書誤載為楊寶猜）於檢察官偵訊
    中之證詞及其所有之上開華南銀行溪湖分行、臺中商銀埔鹽
    分行帳戶開戶資料、交易明細。
３、被告丁○○於偵查中之部分自白及於本院準備程序、審理中
    之自白。
４、臺灣高等法院被告全國前案紀錄表及入出監紀錄、台灣彰化
    地方法院檢察署刑案資料查註紀錄表。
(二)、量刑之理由：
    爰審酌被告尚無前科之品性、明知提供銀行帳戶供他人非法
    使用，可藉以牟利，又為免自身受到牽累，竟轉而向他人借
    用銀行帳戶出售，助長社會犯罪風氣，且導致真正犯罪者逍
    遙法外，於警詢、偵查中復飾詞否認犯行，迄今尚未償付被
    害人所受之損害，然念及被告本身並未實際參與本件詐欺取
    財犯行，責難性不大，家庭狀況、及其犯後於本院審理中坦
    承犯行之態度等一切情狀，量處如主文所示之刑，並諭知易
    科罰金之折算標準。
三、應適用之法條：刑事訴訟法第273條之1第1項、第299條第1
    項前段、第310條之2、第454條第1項，刑法第30條第1項、
    第2項、第56條、第339條第1項、第41條第1項前段，罰金罰
    鍰提高標準條例第1條前段、第2條，判決如主文。
四、如不服本判決，應於判決送達後10日內，向本院提出上訴狀
    （須附繕本），上訴於臺灣高等法院臺中分院。告訴人或被
    害人對於判決如有不服具備理由請求檢察官上訴者，其上訴
    期間之計算係以檢察官收受判決正本之日期為準。
本案經檢察官林士富到庭執行職務。
中    華    民    國    95    年    6     月    26    日
                  刑事第二庭    法  官  李水源
以上正本證明與原本無異。
如不服本判決，應於判決送達後10日內，向本院提出上訴狀（須
附繕本）。
告訴人或被害人對於判決如有不服具備理由請求檢察官上訴者，
其上訴期間之計算係以檢察官收受判決正本之日期為準。
中    華    民    國    95    年    6     月    27    日
                                書記官  廖建興
附錄本案論罪科刑法條全文
中華民國刑法第339條
(普通詐欺罪)
意圖為自己或第三人不法之所有，以詐術使人將本人或第三人之
物交付者，處5年以下有期徒刑、拘役或科或併科1千元以下罰金
。
以前項方法得財產上不法之利益或使第三人得之者，亦同。
前二項之未遂犯罰之。
中華民國刑法第30條
(從犯及其處罰)
幫助他人犯罪者，為從犯。雖他人不知幫助之情者，亦同。
從犯之處罰，得按正犯之刑減輕之。


司法院資訊處製作；財團法人民間司法改革基金會備份。
